【裁判字號】    90,家訴,143
【裁判日期】    900817
【裁判案由】    確認親子關係不存在
【裁判全文】
臺灣臺中地方法院民事判決                         九十年度家訴字第一四三號
    原      告    丙○○
    被      告    甲○○
右當事人間請求確認親子關係不存在事件，本院判決如左：
    主      文
確認被告甲○○與被告乙○○間之父女關係不存在。
訴訟費用由原告負擔。
    事      實
甲、原告方面：
一、聲明：求為判決如主文所示。
二、陳述：原告與被告乙○○（即ＤＯＵＧＬＡＳ  ＭＡＲＫ  ＦＲＡＮＣＩＳ，英國籍人
    ，中華民國外僑永久居留證統一證號為Ｃ００１６４２）於民國（下同）七十八年九月
    九日結婚，而於九十年五月十八日離婚，於兩造婚姻關係存續中生有被告甲○○一女（
    八十九年十一月十七日出生），雖依民法第一千零六十三條、第一千零六十一條規定，
    推定被告甲○○為原告與被告乙○○之婚生子女；實則，原告與被告乙○○離婚前分居
    已久，於分居期間皆未履行同居義務，被告甲○○並非受胎於被告乙○○，被告二人間
    確無親子之血緣關係存在，為此依法訴請判決如聲明。
三、證據：提出戶籍謄本及行政院國軍退除役官兵輔導委員會臺中榮民總醫院編號中榮免0
    00000000Ｂ血親報告書各一份為證。
乙、被告乙○○方面：
一、聲明：同意原告之請求。
二、陳述：被告甲○○確非原告與被告乙○○所生之女。
三、證據：提出中華民國外僑永久居留證及英國（ＧＢＲ）護照影本各一份為證。
    理    由
一、本件原告主張其與被告於七十八年九月九日結婚，嗣於九十年五月十八日離婚，兩造於
    八十九年十一月十七日生下一女即被告甲○○之事實，業據其提出戶籍謄本一件為證，
    自堪信為真實。又原告主張其與被告乙○○離婚前分居已久，於分居期間皆未履行同居
    義務，被告甲○○應非受胎於被告乙○○乙節，業據其提出之行政院國軍退除役官兵輔
    導委員會臺中榮民總醫院編號中榮免000000000Ｂ血親報告書以遺傳標記檢驗
    （項目有：ＨＬＡ－ＤＲ、ＨＬＡ－ＤＱ、ＳＴＲ－ＶＷＦ、ＳＴＲ－ＦＡＢＰ、ＳＴ
    Ｒ－ＡＣＴＢＰ２、ＳＴＲ－Ｄ１１Ｓ５５４、ＳＴＲ－Ｄ３Ｓ１３５８、ＳＴＲ－Ｄ
    ３Ｓ１３５９、ＳＴＲ－ＣＤ４、ＳＴＲ－ＨＰＲＴ、ＳＴＲ－Ｄ５Ｓ８１８、ＳＴＲ
    －Ｄ１３Ｓ３１７、ＳＴＲ－ＴＲＯＸ、ＳＴＲ－Ｄ１８Ｓ５１、ＳＴＲ－Ｄ２１Ｓ１
    １），其鑑定結果為「可以否認甲○○與乙○○之親子關係」，有上開血親報告書一紙
    附卷可稽，復為被告乙○○所不爭執，亦應信為真實。
三、按民法第一千零六十三條第一項推定之婚生子女，如夫妻之一方能證明妻非自夫受胎者
    ，得於知悉子女出生之日起，一年內提起否認之訴，同條第二項定有明文。查原告與被
    告乙○○兩造於八十九年十一月十七日生下被告甲○○，經回溯其受胎期間係在原告與
    被告乙○○之婚姻關係存續中，則依法自應推定被告甲○○為原告與被告乙○○之婚生
    女，然原告受胎懷有被告甲○○時，並未與被告乙○○同居，即被告甲○○非自被告乙
    ○○受胎既如前述，準此，原告於知悉被告甲○○出生之日起一年內，提起本件訴訟，
    於法洵屬有據，應予准許。
四、據上論結，本件原告之訴為有理由，依民事訴訟法第三百八十五條第一項前段、第八十
    五條第一項前段、第七十八條，判決如主文。
中        華        民        國   九十     年      八       月     十七      日
                              臺灣臺中地方法院家事法庭
~B法      官  張惠立
右為正本係照原本作成
如對本判決上訴應於判決送達後廿日向本院提出上訴狀
中        華        民        國   九十     年      八       月     十七      日
~B法院書記官


司法院資訊處製作；財團法人民間司法改革基金會備份。
